# 本年挂牌的新三板公司

提问人：那片天空 0502 时间：2016-02-26 15:30:37
怎么计算本年新挂牌的新三板公司的净资产收益率及每股收益 以及每股收益？

回答人：chenyiwei
净资产收益率的计算应无特殊问题。 每股收益的计算，主要是注意当年完成股改并在当年挂牌的公司，此前作为有限责任公司期间的加权平均股份数的计算。要注意：如果变更前有限责任公司实收资本与变更后股份有限公司初始股本的比例不是1:1，则对有限责任公司的实收资本需要乘以折股比例进行同口径调整。